【裁判字號】    97,交聲,205
【裁判日期】    970829
【裁判案由】    違反道路交通管理處罰條例聲明異議
【裁判全文】
臺灣基隆地方法院交通事件裁定         97年度交聲字第205 號
移送機關即
原處分機關  交通部公路總局台北區監理所基隆監理站
異  議  人
即受處分人  甲○○
上列異議人因違反道路交通管理處罰條例案件，對於交通部公路
總局臺北區監理所基隆監理站於中華民國97年6 月11日所為之裁
決（原處分案號：基監字第裁42-RA0000000號），聲明異議，本
院裁定如下：
    主  文
異議駁回。
    理  由
一、原處分意旨略以：異議人即受處分人（下稱異議人）甲○○
    於民國97年4 月25日下午4 時35分許，駕駛車號為FP-881號
    營業一般大客車行經基隆市○○路、月眉路口因「闖紅燈」
    違規，經該路口所設置之自動照相儀器拍照，由基隆市警察
    局交通警察隊（下稱舉發單位）員警認異議人有違反道路交
    通管理處罰條例第53條第1 項之規定，而予以掣單舉發。惟
    異議人於應到案日期前提出申訴，經原處分機關函請原舉發
    單位調查結果，仍認異議人有上揭之違規行為，原處分機關
    乃於97年6 月11日依道路交通管理處罰條例（下稱同條例）
    第53條第1 項之規定，裁處異議人罰鍰新臺幣（下同）3,60
    0 元，並依同條例第63條第1 項第3 款之規定記違規點數3
    點，於法並無不合等語。
二、聲明異議意旨略以：異議人當日係於下午4 時33分始從基隆
    市深美分站出分，發車時間為下午4 時33分，不可能於2 分
    鐘內（即舉發當日下午4 時35分）即行駛至舉發地點，又異
    議人為公車駕駛，可能當日另有同仁駕駛該車輛，爰依法聲
    明異議云云。
三、按汽車駕駛人，行經有燈光號誌管制之交岔路口闖紅燈者，
    處新臺幣1,800 元以上5,400 元以下罰鍰；汽車駕駛人駕駛
    汽車違反道路交通管理處罰條例第53條規定者，並記違規點
    數3 點，道路交通管理處罰條例第53條第1 項、第63條第1
    項第3 款分別定有明文。
四、經查：
  (一)異議人於97年4 月25日下午4 時35分許，駕駛車號為FP-881
    號營業大客車，行經基隆市○○路、月眉路口時，因闖紅燈
    違規並經該路口微電腦闖紅燈自動照相設備攝得，此有違規
    採證照片1 幀、基隆市警察局基警交字第RA0000000 號舉發
    違反道路交通管理事件通知單影本1 紙在卷足憑。
  (二)惟異議人辯稱是否因該設備日期因IC老化而有故障之情形。
    然上述自動照相設備於員警執行裝卸底片時均會重新檢視當
    時時間並予以調整。而本件自動照相設備經舉發單位電詢配
    合數位升級之志伸股份有限公司戴慈通工程師該設備時間誤
    差為何，經渠稱述該設備僅有誤差幾秒鐘，且IC並無損壞，
    此有基隆市警察局97年7 月9 日基警交字第0970018896號函
    在卷可稽。是系爭微電腦闖紅燈自動照相設備既經廠商檢測
    維修保養，功能正常，其儀器之正確性應不容懷疑。故系爭
    照相設備測得異議人所駕駛車號為FP-881號號營業大客車，
    行經基隆市○○路、仁一路口闖紅燈等情堪信為真正。
  (三)另異議人雖堅稱其當時於下午4 時33分始由基隆市深美站發
    車，不可能於2 分鐘內行經舉發之路口，並提出該車之行車
    紀錄表為證。惟異議人提出之行車紀錄表既係異議人於出車
    前自行安裝至公車之行車紀錄器，下班後再自行取出紀錄表
    交給公司研判，且基隆市公共汽車管理處車輛行駛紀錄單之
    班次時間、行駛路線等事項均係由司機或站務員以人工手寫
    方式填載；再者，上開車號FP-881號公車所裝設之行車紀錄
    器於97年間並無檢驗及認證，是異議人提出之行車紀錄表所
    記錄之行車時間是否可信，除需考慮機器本身之因素外，尚
    需考慮事後有無受人為因素之操控，自不如基隆市警察局之
    微電腦闖紅燈自動照相設備所測得之結果客觀可信。此外，
    異議人亦辯稱可能另有駕駛人駕駛系爭車輛，惟異議人並無
    提出其他證據顯示另有駕駛駕駛系爭車輛或系爭微電腦闖紅
    燈自動照相設備有發生誤判之情事，故異議人有違規超速行
    駛之事實，應堪認定，是異議人仍執上情聲請異議，顯無理
    由。
五、綜上所述，受處分人確有在前述時地闖紅燈之違規行為，從
    而原處分機關依前開道路交通管理處罰條例第53條第1 項、
    第63條第1 項第3 款規定，裁處受處分人罰鍰3,600 元，並
    記違規點數3 點，核無違法或其他不當之情形，聲明異議意
    旨仍執前詞，指摘原處分違法，為無理由，應予駁回。
六、據上論斷，應依道路交通管理處罰條例第87條第2 項、道路
    交通案件處理辦法第19條，裁定如主文。
中    華    民    國    97    年    8     月    29    日
                  交通法庭法  官  何怡穎
以上正本證明與原本無異
如不服本裁定應於送達後5日內向本院提出抗告狀
中    華    民    國    97    年    8     月    29    日
                          書記官  鄭梅君


司法院資訊處製作；財團法人民間司法改革基金會備份。
